臺灣臺中地方法院交通事件裁定　　 96年度交聲字第528號
原處分機關　交通部公路總局臺中區監理所
異議人即
受處分人　　甲○○
上列受處分人因違反道路交通管理處罰條例案件，對於交通部公
路總局臺中區監理所中華民國九十六年四月二十四日所為之處分
（中監違字第裁六０－ＨＡ0000000號裁決書），聲明異
議，本院裁定如下：
    主    文
異議駁回。
    理    由
一、原處分機關略以：異議人即受處分人（下稱受處分人）甲○
    ○於民國九十六年二月十日六時五十一許分駕駛其所有車牌
    號碼六Ｖ－００一一號自小客車，在臺中縣清水鎮台十線三
    點零五Ｋ處因「駕車行經有燈光號誌管制之交岔路口闖紅燈
    」違規，而經臺中縣警察局交通警察隊員警依違反道路交通
    管理處罰條例第五十三條第一項逕行舉發，受處分人於期限
    內到案申訴，本所遂於九十六年四月二十四日以中監違字第
    裁六０－ＨＡ0000000號裁決書裁處罰鍰新臺幣（下
    同）二千七百元整，並依同條例第六十三條第一項記違規點
    數三點，於法並無不合等語。
二、本件受處分人甲○○異議意旨略以：該路段為從天橋下來的
    下坡路段，當時為避免超速，乃一面控制行車速度，一面注
    意前方的號誌變化，正當從車內看出車外的車頭的視點，已
    快碰到停止線時，號誌突然變成黃燈，當下緊急判斷，現在
    如強制煞停，車頭也會超出停止線，就直接通過才不會違規
    ，但才通過停止線不久，號誌就變成紅燈，在如此寬敞的十
    字路口，黃燈的秒數應更長才對，而非只有三秒，這樣駕駛
    人才能從容通過，才符合設置黃燈的原義，使駕駛人遇此緊
    急狀況，有一個決定煞車或加速通過的緩衝期，而非成了使
    駕駛人違規的陷阱，爰依法聲明異議云云。
三、按汽車駕駛人，行經有燈光號誌管制之交岔路口闖紅燈者，
    處新臺幣一千八百元以上五千四百元以下罰鍰，道路交通管
    理處罰條例第五十三條第一項定有明文。又汽車駕駛人有第
    五十三條之情形者，除依原條款處罰鍰外，並予記違規點數
    三點，道路交通管理處罰條例第六十三條第一項第三款亦有
    明定。
四、經查：
（一）本件受處分人甲○○於九十六年二月十日六時五十一分許
      ，駕駛其所有車號六Ｖ－００一一號自小客車，在臺中縣
      台十線三點零五Ｋ處因「駕車行經有燈光號誌管制之交岔
      路口闖紅燈」之違規，經臺中縣警察局交通警察隊員警依
      採證照片逕行舉發等情，有臺中縣警察局中縣警交相字第
      ＨＡ0000000號舉發違反道路交通管理事件通知單
      、交通部公路總局臺中區監理所中監違字第裁六０－ＨＡ
      0000000號違反道路交通管理事件裁決書各一紙在
      卷可稽。受處分人雖以上開情詞置辯，惟本件受處分人之
      六Ｖ－００一一號自小客車於該時、地當號誌已變換為紅
      燈一．三三秒後闖紅燈駛越停止線進入路口，紅燈二．一
      三秒時以時速五十九公里之速度逕予穿越路口（至銜接路
      口、行人穿越道），其車身已伸越停止線足以妨害其他方
      向人、車通行，自應視為闖紅燈違規行駛無誤，經照相採
      證後，始依法予以逕行舉發。而該路口之闖紅燈照相儀器
      係於號誌變換為紅燈後始開始拍照（照片中可明確看出）
      ，該違規車輛未達路口號誌已逐漸變換，駕駛人應立即準
      備停車而非勉強通過，有臺中縣警察局九十六年四月十六
      日中縣警交字第０九六００四０四七一號函附卷可佐，並
      有違規採證照片二幀足憑。
（二）又按道路交通安全規則第九十四條：「汽車在同一車道行
      駛時，除擬超越前車外，後車與前車之間應保持隨時可以
      煞停之距離。汽車除遇突發狀況必須減速外，不得任意驟
      然減速。前車如須減速暫停，駕駛人應預先顯示燈光或手
      勢告知後車，後車駕駛人應隨時注意前車之行動。汽車行
      駛時，駕駛人應注意車前狀況及兩車併行之間隔，並隨時
      採取必要之安全措施。」，受處分人駕駛汽車，本應保持
      隨時可以煞停之距離，及應注意車前狀況，隨時採取必要
      之安全措施。又黃燈亮之後，依照道路交通標誌標線號誌
      設置規則第二百零六條第四款規定「行車管制號誌各燈號
      顯示之意義如左：四、圓形黃燈，圓形黃燈用以警告車輛
      駕駛人及行人，表示紅色燈號即將顯示，屆時將失去通行
      路權。」，受處分人係領有駕駛執照之汽車駕駛人，應明
      白上開規定並進而加以遵守，故行駛至交岔路口，見黃燈
      閃起，本不應搶黃燈通過，以免尚未通過路口時紅燈即已
      亮起，若受處分人執意直行，以致造成闖紅燈之事實者，
      依照上開說明，自應屬闖紅燈之違規行為 (臺灣高等法院
      臺中分院刑事九十六年度交抗字第八七號裁定意旨參照)
      。是受處分人辯稱，伊行車接近停止線時，號誌突然變為
      黃燈云云，自不足採。從而，原處分機關據以援引上開規
      定，並依據違反道路交通管理事件統一裁罰基準表，裁處
      罰鍰新臺幣二千七百元，並記違規點數三點，並無不當，
      本件聲明異議為無理由，應予駁回。
五、據上論斷，應依道路交通管理處罰條例第八十七條第二項，
　　道路交通案件處理辦法第十九條，裁定如主文。
中　　華　　民　　國　　96 　　年　　6　　月　　25　　日
　　　　　　　　  　交通法庭   法　官  蔡美華
以上正本證明與原本無異。
如不服本裁定應於送達後五日內向本院提出抗告狀。
                               書記官  劉家瑜
中　　華　　民　　國　　96　　年　　6 　　月　　25　　日
